Config:
  hfst:
    Gen: linn../bin/olo-gen.hfstol
    Morph: linn../bin/olo.hfstol
  xerox:
    Gen: linn../bin/iolo.fst
    Morph: linn../bin/olo.fst
    App: linnlookup

Tests:

# todo:
# Proofread the gold standard (below)
# Then: linnrun analyser, then correct. 


  Noun - kurkkio: # Noun 'borg' - ei tsekattu
     sivakka+N+Sg+Nom: kurkkio
     sivakka+N+Sg+Gen: kurkkion
     sivakka+N+Sg+Par: kurkkiota
     sivakka+N+Sg+Tra: kurkkiiksi
     sivakka+N+Sg+Abe: kurkkiotta
     sivakka+N+Sg+Ine: kurkkiossa
     sivakka+N+Sg+Ela: kurkkiosta
     sivakka+N+Sg+Ill: kurkkihoon
     sivakka+N+Sg+Ade: kurkkiolla
     sivakka+N+Sg+Abl: kurkkiolta
     sivakka+N+Sg+All: kurkkiolle
     sivakka+N+Sg+Ess: kurkkiina
     sivakka+N+Pl+Nom: kurkkiot
     sivakka+N+Pl+Gen: kurkkioitten
     sivakka+N+Pl+Par: kurkkioita
     sivakka+N+Pl+Tra: kurkkiiksi
     sivakka+N+Pl+Abe: kurkkioitta
     sivakka+N+Pl+Ine: kurkkioissa
     sivakka+N+Pl+Ela: kurkkioista
     sivakka+N+Pl+Ill: kurkkihoin
     sivakka+N+Pl+Ade: kurkkioilla
     sivakka+N+Pl+Abl: kurkkioilta
     sivakka+N+Pl+All: kirkkioille
     sivakka+N+Pl+Ess: kurkkiina
     sivakka+N+Pl+Com: kurkkiine
